---
title: "Data Prep for Map"
author: "Melfin"
date: "6/4/2023"
output: html_document
---

Import library yang dibutuhkan

```{r}
library(readxl)
library(dplyr)
library(geojsonio)
library(glue)
library(leaflet)
```

Read data bencana alam yang sudah di cleansing sebelumnya untuk bahan pengolahan data input pada map

```{r}
perdismap <- as.data.frame(read_excel("Data Agg Per Kejadian.xlsx"))
perdismap
```

Read data rds untuk membuat map

```{r}
indo_sf <- readRDS("gadm36_IDN_1_sp.rds")
indo_sf@data
```

Dari data xls dan rds di ataas memiliki kesamaan, yaotu Provinsi, (Name_1 dan Provinsi) sehingga nanti nya variabel tersebut akan dijadikan ID untuk menghubungkan antara data xls dan rds.

Namun, sebelum digabungkan perlu dicek terlebih dahulu pada kedua data tersebtu, apakah terdapat perbedaan penulisan.

## Data Wrangling


```{r}
```


```{r}
indo_sf@data$NAME_1
```



```{r}
unique(perdismap$Provinsi)
```


Dikarenakan pada data xls nama provinsi menggunakan huruf besar semua, maka pada data rds nama provinsi diubah menjadi huruf besar semua


```{r}
indo_sf@data <- indo_sf@data %>% 
mutate(Provinsi = toupper(NAME_1)) 
indo_sf@data
```

```{r}
#indo_sf[indo_sf$Provinsi == dismap$Provinsi]
```

- mencari tahu perbedaan dengan cara manual 


```{r}
unique(perdismap$Provinsi)
```

```{r}
indo_sf@data$Provinsi
```

- mencari tahu perbedaan nama provinsi dengan cara filter kolom

```{r}
indo_sf@data %>% 
  filter(!Provinsi %in% perdismap$Provinsi)
```
Yang tidak sama: 

- BANGKA BELITUNG ~ KEPULAUAN BANGKA BELITUNG
- JAKARTA RAYA ~ DKI JAKARTA
- KALIMANTAN UTARA tidak ada di rds
- YOGYAKARTA ~ DI YOGYAKARTA

Menyamakan list-list provinsi yang tidak sama 

```{r}
# indo_sf %>% 
#   mutate(Provinsi = as.factor(Provinsi))
```



```{r}
indo_sf@data <- indo_sf@data %>% 
  mutate(Provinsi = case_when(Provinsi == "BANGKA BELITUNG" ~ "KEPULAUAN BANGKA BELITUNG",
                              Provinsi == "JAKARTA RAYA" ~ "DKI JAKARTA",
                              Provinsi == "YOGYAKARTA" ~ "DI YOGYAKARTA",
                              TRUE~Provinsi)) %>% 
  left_join(perdismap, by = c("Provinsi" = "Provinsi"))
```

```{r}
indo_sf@data
```

## Labelling

agar ketika map di hover akan muncul keterangan tulisan


```{r}
labels_Banjir <- glue("<b> {indo_sf@data$Provinsi}</b> <br>
                     Jumlah Kejadian Banjir : {indo_sf@data$Banjir}") %>% 
  lapply(htmltools::HTML)
```


## Color Scaling

Untuk membedakan banyaknya jumlah kejadian . Namun sebelumnya melihat persebaran data terlebih dahulu.

```{r}
boxplot(indo_sf@data$Banjir)

```


dari boxplot di atas terdapat nilai outlier yang akan menjadi perancu saat visualisasi. oleh karena itu nilai dari count oif Kejadian aakan di transformasi log kan. 

```{r}
boxplot(log(indo_sf@data$Banjir))
```
Sudah tidak ada nilai outlier.


### Membuat Color Pallete

```{r}
pal_Banjir <- colorNumeric(palette = "Reds", 
                    domain = log(indo_sf@data$Banjir))
pal_Banjir
```



## Visualisasi Map

```{r}
# indo_sf@gab <- sf::st_as_sf(indo_sf_gab)
```


```{r}
indo_sf %>% 
  leaflet() %>% 
  addProviderTiles(providers$CartoDB.DarkMatter) %>% 
  addPolygons(fillColor = pal_Banjir(log(indo_sf@data$Banjir)), 
              fillOpacity = 0.8, 
              weight = 2, 
              label = labels_Banjir,  
              color = "white", 
              highlightOptions = highlightOptions(
                color = "blue", 
                weight = 5, 
                bringToFront = TRUE, 
                opacity = 0.8
               ))  %>% 
  addLegend(pal = pal_Banjir,
            values = log(indo_sf@data$Banjir),
            labFormat = labelFormat(transform = function(x) round(exp(x))),
            opacity = 1,
            title = "Jumlah Kejadian Banjir", position = "bottomleft")
```


<!-- ```{r} -->
<!-- indo_map <- readRDS("gadm36_IDN_1_sf.rds") -->
<!-- ``` -->


<!-- ```{r} -->
<!-- write.csv(indo_map, "cek.csv", row.names= FALSE ) -->
<!-- ``` -->

<!-- ```{r} -->
<!-- cek <- read.csv("cek.csv") -->
<!-- ``` -->

